tr_test.aff
FLAG UTF-8
SFX ѝ ımak ıyınırlardır ımak
SFX ѝ umak uyunurlardır umak
SFX ѝ amak ayınırlarken amak
SFX ѝ ımak ıyınırlarken ımak
SFX ѝ umak uyunurlarken umak
SFX ѝ amak ayınırlarmış amak
SFX ѝ ımak ıyınırlarmış ımak
SFX ѝ umak uyunurlarmış umak
SFX ѝ amak ayınırlarsa amak
SFX ѝ ımak ıyınırlarsa ımak
SFX ѝ umak uyunurlarsa umak
SFX ѝ amak ayınırmış amak
SFX ѝ ımak ıyınırmış ımak
SFX ѝ umak uyunurmuş umak
SFX ѝ amak ayınırmışlar/Ў amak
SFX ѝ ımak ıyınırmışlar/Ў ımak
SFX ѝ umak uyunurmuşlar/Ў umak
SFX ѝ amak ayınırmışsın amak
SFX ѝ ımak ıyınırmışsın ımak
SFX ѝ umak uyunurmuşsun umak
SFX ѝ amak ayınırmışsınız amak
SFX ѝ ımak ıyınırmışsınız ımak
SFX ѝ umak uyunurmuşsunuz umak
SFX ѝ amak ayınırmışım amak
SFX ѝ ımak ıyınırmışım ımak
SFX ѝ umak uyunurmuşum umak
SFX ѝ amak ayınırmışız amak
SFX ѝ ımak ıyınırmışız ımak
SFX ѝ umak uyunurmuşuz umak
SFX ѝ amak ayınırsa amak
SFX ѝ ımak ıyınırsa ımak
SFX ѝ umak uyunursa umak
SFX ѝ amak ayınırsak amak
SFX ѝ ımak ıyınırsak ımak
SFX ѝ umak uyunursak umak
SFX ѝ amak ayınırsalar/Ў amak
SFX ѝ ımak ıyınırsalar/Ў ımak
SFX ѝ umak uyunursalar/Ў umak
SFX ѝ amak ayınırsam amak
SFX ѝ ımak ıyınırsam ımak
SFX ѝ umak uyunursam umak
SFX ѝ amak ayınırsan amak
SFX ѝ ımak ıyınırsan ımak
SFX ѝ umak uyunursan umak
SFX ѝ amak ayınırsanız amak
SFX ѝ ımak ıyınırsanız ımak
SFX ѝ umak uyunursanız umak
SFX ѝ amak ayınırsın amak
SFX ѝ ımak ıyınırsın ımak
SFX ѝ umak uyunursun umak
SFX ѝ amak ayınırsındır amak
SFX ѝ ımak ıyınırsındır ımak
SFX ѝ umak uyunursundur umak
SFX ѝ amak ayınırsınız amak
SFX ѝ ımak ıyınırsınız ımak
SFX ѝ umak uyunursunuz umak
SFX ѝ amak ayınırsınızdır amak
SFX ѝ ımak ıyınırsınızdır ımak
SFX ѝ umak uyunursunuzdur umak
SFX ѝ amak ayınırım amak
SFX ѝ ımak ıyınırım ımak
SFX ѝ umak uyunurum umak
SFX ѝ amak ayınırımdır amak
SFX ѝ ımak ıyınırımdır ımak
SFX ѝ umak uyunurumdur umak
SFX ѝ amak ayınırız amak
SFX ѝ ımak ıyınırız ımak
SFX ѝ umak uyunuruz umak
SFX ѝ amak ayınırızdır amak
SFX ѝ ımak ıyınırızdır ımak
SFX ѝ umak uyunuruzdur umak
SFX ѝ amak ayınıyor amak
SFX ѝ ımak ıyınıyor ımak
SFX ѝ umak uyunuyor umak
SFX ѝ amak ayınıyordu amak
SFX ѝ ımak ıyınıyordu ımak
SFX ѝ umak uyunuyordu umak
SFX ѝ amak ayınıyorduk amak
SFX ѝ ımak ıyınıyorduk ımak
SFX ѝ umak uyunuyorduk umak
SFX ѝ amak ayınıyordular/Ў amak
SFX ѝ ımak ıyınıyordular/Ў ımak
SFX ѝ umak uyunuyordular/Ў umak
SFX ѝ amak ayınıyordum amak
SFX ѝ ımak ıyınıyordum ımak
SFX ѝ umak uyunuyordum umak
SFX ѝ amak ayınıyordun amak
SFX ѝ ımak ıyınıyordun ımak
SFX ѝ umak uyunuyordun umak
SFX ѝ amak ayınıyordunuz amak
SFX ѝ ımak ıyınıyordunuz ımak
SFX ѝ umak uyunuyordunuz umak
SFX ѝ amak ayınıyordur amak
SFX ѝ ımak ıyınıyordur ımak
SFX ѝ umak uyunuyordur umak
SFX ѝ amak ayınıyorken amak
SFX ѝ ımak ıyınıyorken ımak
SFX ѝ umak uyunuyorken umak
SFX ѝ amak ayınıyorlar/Ў amak
SFX ѝ ımak ıyınıyorlar/Ў ımak
SFX ѝ umak uyunuyorlar/Ў umak
SFX ѝ amak ayınıyorlardı amak
SFX ѝ ımak ıyınıyorlardı ımak
SFX ѝ umak uyunuyorlardı umak
SFX ѝ amak ayınıyorlardır amak
SFX ѝ ımak ıyınıyorlardır ımak
SFX ѝ umak uyunuyorlardır umak
SFX ѝ amak ayınıyorlarmış amak
SFX ѝ ımak ıyınıyorlarmış ımak
SFX ѝ umak uyunuyorlarmış umak
SFX ѝ amak ayınıyorlarsa amak
SFX ѝ ımak ıyınıyorlarsa ımak
SFX ѝ umak uyunuyorlarsa umak
SFX ѝ amak ayınıyormuş amak
SFX ѝ ımak ıyınıyormuş ımak
SFX ѝ umak uyunuyormuş umak
SFX ѝ amak ayınıyormuşlar/Ў amak
SFX ѝ ımak ıyınıyormuşlar/Ў ımak
SFX ѝ umak uyunuyormuşlar/Ў umak
SFX ѝ amak ayınıyormuşsun amak
SFX ѝ ımak ıyınıyormuşsun ımak
SFX ѝ umak uyunuyormuşsun umak
SFX ѝ amak ayınıyormuşsunuz amak
SFX ѝ ımak ıyınıyormuşsunuz ımak
SFX ѝ umak uyunuyormuşsunuz umak
SFX ѝ amak ayınıyormuşum amak
SFX ѝ ımak ıyınıyormuşum ımak
SFX ѝ umak uyunuyormuşum umak
SFX ѝ amak ayınıyormuşuz amak
SFX ѝ ımak ıyınıyormuşuz ımak
SFX ѝ umak uyunuyormuşuz umak
SFX ѝ amak ayınıyorsa amak
SFX ѝ ımak ıyınıyorsa ımak
SFX ѝ umak uyunuyorsa umak
SFX ѝ amak ayınıyorsak amak
SFX ѝ ımak ıyınıyorsak ımak
SFX ѝ umak uyunuyorsak umak
SFX ѝ amak ayınıyorsalar/Ў amak
SFX ѝ ımak ıyınıyorsalar/Ў ımak
SFX ѝ umak uyunuyorsalar/Ў umak
SFX ѝ amak ayınıyorsam amak
SFX ѝ ımak ıyınıyorsam ımak
SFX ѝ umak uyunuyorsam umak
SFX ѝ amak ayınıyorsan amak
SFX ѝ ımak ıyınıyorsan ımak
SFX ѝ umak uyunuyorsan umak
SFX ѝ amak ayınıyorsanız amak
SFX ѝ ımak ıyınıyorsanız ımak
SFX ѝ umak uyunuyorsanız umak
SFX ѝ amak ayınıyorsun amak
SFX ѝ ımak ıyınıyorsun ımak
SFX ѝ umak uyunuyorsun umak
SFX ѝ amak ayınıyorsundur amak
SFX ѝ ımak ıyınıyorsundur ımak
SFX ѝ umak uyunuyorsundur umak
SFX ѝ amak ayınıyorsunuz amak
SFX ѝ ımak ıyınıyorsunuz ımak
SFX ѝ umak uyunuyorsunuz umak
SFX ѝ amak ayınıyorsunuzdur amak
SFX ѝ ımak ıyınıyorsunuzdur ımak
SFX ѝ umak uyunuyorsunuzdur umak
SFX ѝ amak ayınıyorum amak
SFX ѝ ımak ıyınıyorum ımak
SFX ѝ umak uyunuyorum umak
SFX ѝ amak ayınıyorumdur amak
SFX ѝ ımak ıyınıyorumdur ımak
SFX ѝ umak uyunuyorumdur umak
SFX ѝ amak ayınıyoruz amak
SFX ѝ ımak ıyınıyoruz ımak
SFX ѝ umak uyunuyoruz umak
SFX ѝ amak ayınıyoruzdur amak
SFX ѝ ımak ıyınıyoruzdur ımak
SFX ѝ umak uyunuyoruzdur umak
SFX ѝ amak ayınız amak
SFX ѝ ımak ıyınız ımak
SFX ѝ umak uyunuz umak
SFX ѝ amak ayınış amak
SFX ѝ ımak ıyınış ımak
SFX ѝ umak uyunuş umak
SFX ѝ amak ayınış/ЄЀѡХщЩСчирадклЎ amak
SFX ѝ ımak ıyınış/ЄЀѡХщЩСчирадклЎ ımak
SFX ѝ umak uyunuş/ЅЁѡХщЪСчисбемпЎ umak
SFX ѝ amak ayınya amak
SFX ѝ ımak ıyınya ımak
SFX ѝ umak uyunya umak
SFX ѝ amak ayınyabildi amak
SFX ѝ ımak ıyınyabildi ımak
SFX ѝ umak uyunyabildi umak
SFX ѝ amak ayınyabildik amak
SFX ѝ ımak ıyınyabildik ımak
SFX ѝ umak uyunyabildik umak
SFX ѝ amak ayınyabildiler/Ў amak
SFX ѝ ımak ıyınyabildiler/Ў ımak
SFX ѝ umak uyunyabildiler/Ў umak
SFX ѝ amak ayınyabildim amak
SFX ѝ ımak ıyınyabildim ımak
SFX ѝ umak uyunyabildim umak
SFX ѝ amak ayınyabildin amak
SFX ѝ ımak ıyınyabildin ımak
SFX ѝ umak uyunyabildin umak
SFX ѝ amak ayınyabildiniz amak
SFX ѝ ımak ıyınyabildiniz ımak
SFX ѝ umak uyunyabildiniz umak
SFX ѝ amak ayınyabilecek amak
SFX ѝ ımak ıyınyabilecek ımak
SFX ѝ umak uyunyabilecek umak
SFX ѝ amak ayınyabilecekken amak
SFX ѝ ımak ıyınyabilecekken ımak
SFX ѝ umak uyunyabilecekken umak
SFX ѝ amak ayınyabilecekler/Ў amak
SFX ѝ ımak ıyınyabilecekler/Ў ımak
SFX ѝ umak uyunyabilecekler/Ў umak
SFX ѝ amak ayınyabileceklerdir amak
SFX ѝ ımak ıyınyabileceklerdir ımak
SFX ѝ umak uyunyabileceklerdir umak
SFX ѝ amak ayınyabileceksindir amak
SFX ѝ ımak ıyınyabileceksindir ımak
SFX ѝ umak uyunyabileceksindir umak
SFX ѝ amak ayınyabileceksinizdir amak
SFX ѝ ımak ıyınyabileceksinizdir ımak
SFX ѝ umak uyunyabileceksinizdir umak
SFX ѝ amak ayınyabileceğimdir amak
SFX ѝ ımak ıyınyabileceğimdir ımak
SFX ѝ umak uyunyabileceğimdir umak
SFX ѝ amak ayınyabileceğizdir amak
SFX ѝ ımak ıyınyabileceğizdir ımak
SFX ѝ umak uyunyabileceğizdir umak
SFX ѝ amak ayınyabilelim amak
SFX ѝ ımak ıyınyabilelim ımak
SFX ѝ umak uyunyabilelim umak
SFX ѝ amak ayınyabileyim amak
SFX ѝ ımak ıyınyabileyim ımak
SFX ѝ umak uyunyabileyim umak
SFX ѝ amak ayınyabilin amak
SFX ѝ ımak ıyınyabilin ımak
SFX ѝ umak uyunyabilin umak
SFX ѝ amak ayınyabiliniz amak
SFX ѝ ımak ıyınyabiliniz ımak
SFX ѝ umak uyunyabiliniz umak
SFX ѝ amak ayınyabilir amak
SFX ѝ ımak ıyınyabilir ımak
SFX ѝ umak uyunyabilir umak
SFX ѝ amak ayınyabilirdi amak
SFX ѝ ımak ıyınyabilirdi ımak
SFX ѝ umak uyunyabilirdi umak
SFX ѝ amak ayınyabilirdik amak
SFX ѝ ımak ıyınyabilirdik ımak
SFX ѝ umak uyunyabilirdik umak
SFX ѝ amak ayınyabilirdiler/Ў amak
SFX ѝ ımak ıyınyabilirdiler/Ў ımak
SFX ѝ umak uyunyabilirdiler/Ў umak
SFX ѝ amak ayınyabilirdim amak
SFX ѝ ımak ıyınyabilirdim ımak
SFX ѝ umak uyunyabilirdim umak
SFX ѝ amak ayınyabilirdin amak
SFX ѝ ımak ıyınyabilirdin ımak
SFX ѝ umak uyunyabilirdin umak
SFX ѝ amak ayınyabilirdiniz amak
SFX ѝ ımak ıyınyabilirdiniz ımak
SFX ѝ umak uyunyabilirdiniz umak
SFX ѝ amak ayınyabilirim amak
SFX ѝ ımak ıyınyabilirim ımak
SFX ѝ umak uyunyabilirim umak
SFX ѝ amak ayınyabilirimdir amak
SFX ѝ ımak ıyınyabilirimdir ımak
SFX ѝ umak uyunyabilirimdir umak
SFX ѝ amak ayınyabiliriz amak
SFX ѝ ımak ıyınyabiliriz ımak
SFX ѝ umak uyunyabiliriz umak
SFX ѝ amak ayınyabilirizdir amak
